---
title: "Método de los escenarios"
author: "PH Grupo 11"
date: "2024-05-22"
output: powerpoint_presentation
---

```{r setup, include=FALSE}
knitr::opts_chunk$set(echo = FALSE)
```

## Historia

El término "escenario" proviene del arte dramático y se utilizó en planificación por primera vez en la década de 1950 por Herman Kahn de la Rand Corporation para estudios militares y estratégicos.\

## Concepto

Los escenarios son descripciones exploratorias de futuros posibles. Son secuencias hipotéticas de eventos que ayudan a enfocar la atención en procesos causales y posibles interrupciones.

## Concepto

Según Eduardo Balbi, un escenario es un conjunto de circunstancias que pueden ocurrir en un determinado ámbito, operando con actores e intereses que se deben analizar coherentemente. Sirven para entender cómo las decisiones presentes afectan el futuro y no ponderan probabilidades, sino que consideran posibilidades.

## Características

-   **Narraciones dinámicas**: Los escenarios son descripciones vivas de situaciones futuras posibles, basadas en contextos y estimaciones estadísticas.

-   **Carácter múltiple**: Se generan varias posibilidades de una situación para contrastar y ampliar la visión futura.

## Características

-   **Progresión presente-futuro**: Describen no solo el futuro, sino también el camino desde el presente, conectando eventos interrelacionados.

-   Funciones en la Planificación, considerar múltiples perspectivas, preparar estrategias para diversas contingencias, etc.

## Aplicación


```{r}
library(fpp)
library(ggplot2)
beer2 <- window(ausbeer, start=1992)
fit.beer <- tslm(beer2 ~ trend + season)
fcast <- forecast(fit.beer)

```


```{r}
autoplot(beer2, xlab="Año", ylab="Millones de Galones") + ggtitle("Despacho de Cerveza en Australia")
```


## Aplicación

```{r}
autoplot(fcast, xlab="Año", ylab="Millones de Galones")
```
